【裁判字號】    95,上訴,347
【裁判日期】    950329
【裁判案由】    毒品危害防制條例
【裁判全文】
臺灣高等法院臺中分院刑事判決         95年度上訴字第347號
上  訴  人
即  被  告  乙○○
上列上訴人因毒品危害防制條例案件，不服臺灣彰化地方法院94
年度訴字第2076號中華民國94年12月15日第一審判決（起訴案號
：臺灣彰化地方法院檢察署94年度毒偵字第5398、5471號，移送
併辦案號：95年度毒偵字第396、397號），提起上訴，本院判決
如下：
    主  文
原判決關於施用第一級毒品及定應執行刑部分撤銷。
乙○○連續施用第一級毒品，累犯，處有期徒刑拾月，第一級毒
品海洛因貳包（分別淨重0.07公克、0.32公克）沒收銷燬之，注
射針筒貳支、吸管壹支及裝上開海洛因之塑膠袋貳只均沒收。其
他上訴駁回。
上開撤銷改判所處有期徒刑拾月與上訴駁回所處有期徒刑肆月，
應執行有期徒刑壹年壹月。第一級毒品海洛因貳包（分別淨重0.
07公克、0.32公克）沒收銷燬之，注射針筒貳支、吸管壹支及裝
上開海洛因之塑膠袋貳只均沒收。
    事  實
一、乙○○曾因施用毒品案件，經台灣彰化地方法院以89年度毒
    聲字第4757 號裁定令入戒治處所強制戒治1年，再由同法院
    以90年度毒聲字第1005號裁定停止戒治，於民國 90年3月27
    日釋放，所餘戒治期間付保護管束，指揮書執行完畢日期為
    90年10月5日，復經同法院以 90年度毒聲字第2585號裁定撤
    銷停止戒治及付保護管束，再令入戒治處所強制戒治，至91
    年1月26日執行完畢釋放，並由同法院以90年度訴字第392號
    判決處有期徒刑8月確定，及以 90年度訴字第1517號判決處
    有期徒刑10月確定，兩案由該院以91年度聲字第1059號裁定
    定應執行刑有期徒刑1年4月確定，於 92年1月28日假釋出監
    ，指揮書執行完畢日期為92年5月8日，又因施用毒品案件，
    由該院以92年度訴字第848號判決處有期徒刑1年確定，並撤
    銷前開假釋執行殘刑，接續執行刑罰，於94年4月2日執行完
    畢。詎乙○○於前開強制戒治執行完畢釋放後 5年內，仍不
    知悔改，復基於概括犯意，自94年4月間某日起至94年11月2
    7日中午止，在彰化縣鹿港鎮○○里○○路○段25號住處等地
    連續施用第1 級毒品海洛因，平均一天施用二次。乙○○並
    另行起意，於94年10月16日上午某時，在其住處施用第2 級
    毒品甲基安非他命1次。 嗣於94年10月18日上午10時55分
    許，經其同意由警在其住處執行搜索查獲，並扣得第1 級毒
    品海洛因1包 （淨重0.07公克，空包裝重0.23公克）及其所
    有供施用第1級毒品海洛因之注射針筒1支、吸管 1支，採尿
    送鑑呈嗎啡及甲基安非他命陽性反應。再於94年10月19日
    凌晨 0時20分許，經其同意由警在其住處執行搜索查獲，並
    扣得第1級毒品海洛因1包（淨重0.32公克，空包裝重0.24公
    克）及其所有供施用第1級毒品海洛因之注射針筒1支，採尿
    送鑑呈嗎啡陽性反應。又於94年11月29日，採集尿液驗出
    嗎啡陽性皮應。
二、案經彰化縣警察局鹿港分局報告臺灣彰化地方法院檢察署檢
    察官偵查起訴及移送併辦。
    理  由
一、認定犯罪事實所憑之證據：
  (一)上訴人即被告乙○○於原審法院坦承不諱之自白（見原審卷
    第20、26頁）。
  (二)法務部調查局鑑定通知書二紙（見原審卷第41、42頁）、注
    射針筒2支、吸管1支（見偵字第5398號偵查卷第25至26頁、
    偵字第5471號偵查卷第16至17頁）。
  (三)卷附之搜索扣押筆錄、扣押物品照片、彰化縣衛生局煙毒尿
    液檢驗成績書（按海洛因於人體會代謝成嗎啡，因此涉嫌施
    用海洛因者，係檢驗其尿液中之嗎啡反應）、代號與真實姓
    名對照認證單、毒品初步檢驗報告單（見第0000000000號警
    卷第12至18、22至25頁，第0000000000號警卷第8至16頁 ，
    第5398偵查卷第40頁，第5471號偵查卷第24頁）。
  (四)台灣高等法院上訴人前案紀錄表。
二、依上開證據，上訴人施用海洛因之犯行，事證明確，可以認
    定。又上訴人於本院否認有施用甲基安非他命，但上訴人於
    94年12月12日原審法院行準備程序時及審理時，均承認有於
    94年10月16日早上在住家吸食安非他命一次，且上訴人於94
    年10月18日採尿送鑑，亦呈甲基安非他命陽性反應，足認其
    所為施用甲基安非他命一次之自白與事實相符，可以認上訴
    人確有上開施用甲基安非他命一次之犯行，上訴人辯稱未施
    用甲基安非他命，難予採信。上訴人乙○○曾因施用毒品案
    件，經原審法院以89年度毒聲字第4757號裁定令入戒治處所
    強制戒治1年，再由該院以 90年度毒聲字第1005號裁定停止
    戒治，於民國 90年3月27日釋放，所餘戒治期間付保護管束
    ，指揮書執行完畢日期為90年10月5日，復經同法院以 90年
    度毒聲字第2585號裁定撤銷停止戒治及付保護管束，再令入
    戒治處所強制戒治，至 91年1月26日執行完畢釋放，並由同
    法院以90年度訴字第392號判決處有期徒刑8月確定，及以90
    年度訴字第1517號判決處有期徒刑10月確定，兩案由同法院
    以91年度聲字第1059號裁定定應執行刑有期徒刑1年4月確定
    ，於92年1月28日假釋出監，指揮書執行完畢日期為92年5月
    8日，又因施用毒品案件，由同法院以92年度訴字第848號判
    決處有期徒刑 1年確定，並撤銷前開假釋執行殘刑，接續執
    行刑罰，於94年4月2日執行完畢等情，有台灣高等法院上訴
    人前案紀錄表可憑，應予依法論處罪刑。
三、按海洛因、甲基安非他命分屬毒品危害防制條例第2條第2項
    第1款所定之第1級毒品及同條項第2 款經主管機關公告所定
    相類於安非他命之第2級毒品，上訴人施用第1級毒品海洛因
    多次，核其所為，均係犯該條例第10條第1 項之罪；上訴人
    施用第2級毒品甲基安非他命1次，核其所為，則係犯該條例
    第10條第2 項之罪。上訴人施用毒品前後持有毒品之低度行
    為，應為施用毒品之高度行為所吸收，不另論罪。上訴人先
    後多次施用第1 級毒品行為，時間緊接、犯罪構成要件相同
    ，顯係基於概括犯意為之，應依刑法第56條連續犯規定論以
    一罪，並加重其刑。上訴人所犯上開二罪，犯意各別，行為
    不同，罪名互異，應分論併罰。查上訴人曾因施用毒品案件
    ，經原審法院以90年度訴字第392號判決處有期徒刑8月確定
    ，及以90年度訴字第1517號判決處有期徒刑10月確定，兩案
    由該院以91年度聲字第1059號裁定定應執行刑有期徒刑1年4
    月確定，於 92年1月28日假釋出監，指揮書執行完畢日期為
    92年5月8日，又因施用毒品案件，由該院以92年度訴字第84
    8號判決處有期徒刑1年確定，並撤銷前開假釋執行殘刑，接
    續執行刑罰，於94年4月2日執行完畢，此有臺灣高等法院上
    訴人全國前案紀錄表可按），其受有期徒刑之執行完畢， 5
    年內再犯有期徒刑以上之罪，為累犯，所犯連續施用第1 級
    毒品罪應依刑法第47條遞加重其刑，所犯施用第2 級毒品罪
    應依同條加重其刑。上訴人連續施用第1 級毒品部分，公訴
    人雖僅就其自94年4月間某日起至94年10月18日上午9時止連
    續施用犯行提起公訴，然檢察官就犯罪事實之一部提起公訴
    者，其效力及於全部，此為刑事訴訟法第267 條所明定，上
    訴人其餘連續施用第1 級毒品海洛因多次犯行，與前揭論罪
    科刑之業經起訴部分，有連續犯關係，已如前述，本院自應
    就屬於裁判上一罪之其餘連續施用第1 級毒品多次部分一併
    加以裁判。
四、原審判決就上訴人施用甲基安非他命部分，認罪證明確，量
    處有期徒刑四月，認事用法，並無不當，量刑亦屬妥適。上
    訴人上訴否認犯罪，其上訴為無理由，應予駁回。
五、原審判決就上訴人施用第一級毒品海洛因部分，認定上訴人
    所持有海洛因之重量，其中一包含袋毛重0.25公克，另一包
    含袋毛重 0.5公克，認事未恰。又以塑膠袋裝之海洛因，並
    非不可分離，原審法院就裝海洛因之塑膠袋亦一併諭知沒收
    銷燬之，亦有未恰。上訴人就施用海洛因部分之判決，未指
    摘原審判決有何瑕疵。但原審判決關於施用第一級毒品海洛
    因部分，既有上開瑕疵，自應由本院將原審判決關於施用第
    一級毒品及定應執行刑部分撤銷，自為判決。爰審酌上訴人
    素行欠佳，前曾施用毒品，未思悔改，缺乏禁絕毒害決心，
    惟所犯係戕害自身健康，尚未危害他人，於法院審理中坦承
    施用海洛因犯行，態度良好及其他一切情狀，量處如主文所
    示之刑，並定其應執行刑。扣案之第1級毒品海洛因2包（分
    別淨重0.07公克、0.32公克），應依毒品危害防制條例第18
    條第1 項前段沒收銷燬之；裝海洛因之塑膠袋二只及扣案之
    注射針筒2支、吸管1支為上訴人所有，且係供施用第1 級毒
    品海洛因所用之物，業據其供承在卷，應依刑法第38條第 1
    項第2款宣告沒收。
據上論斷，應依刑事訴訟法第368條、第369條第1項前段、第364
條、第299條第1項前段，毒品危害防制條例第10條第1項、第 18
條第1項前段，刑法第11條前段、第56條、第47條、第51條第5款
、第38條第1項第2款，判決如主文。
本案經檢察官甲○○到庭執行職務。
中    華    民    國    95    年    3    月    29     日
              刑事第九庭  審判長法  官  陳  筱  珮
                                法  官  康  應  龍
                                法  官  趙  春  碧
上列正本證明與原本無異。
第一級毒品部分得上訴。
第二級毒品部分不得上訴。
如不服本判決應於收受送達後十日內向本院提出上訴書狀，其未
敘述上訴之理由者並得於提起上訴後十日內向本院補提理由書（
均須按他造當事人之人數附繕本）。
                               書記官  胡  美  娟
中    華    民    國    95    年    3     月    30    日
                                                      Ｒ


司法院資訊處製作；財團法人民間司法改革基金會備份。
